臺灣新竹地方法院刑事裁定
110年度撤緩字第53號
聲  請  人  臺灣新竹地方檢察署檢察官
受  刑  人  李思薇


上列聲請人因受刑人偽造文書等案件（臺灣新北地方法院107 年
度審訴字第2399號），聲請撤銷緩刑之宣告（110 年度執聲字第
328 號），本院裁定如下：
    主  文
臺灣新北地方法院一○七年度審訴字第二三九九號刑事判決對李
思薇所為之緩刑貳年宣告撤銷。
    理  由
一、聲請意旨略以：受刑人李思薇因犯偽造文書等案件，經臺灣
　　新北地方法院於民國108 年6 月24日以107 年度審訴字第29
　　33號判決判處應執行有期徒刑10月，緩刑2 年，而於108 年
　　7 月23日確定在案（以下稱甲案）。惟受刑人於緩刑期前，
　　另於107 年10月間某日，更犯行使變造特種文書罪（以下稱
　　乙案），並經臺灣雲林地方法院於109 年12月30日以109 年
　　度易字第99號判決處有期徒刑5 月確定在案（另一無罪竊盜
　　上訴中）；復於107 年11月20日再犯行使偽造私文書罪（以
　　下稱丙案），並經臺灣新竹地方法院於109 年10月23日以10
　　8 年度訴字第981 號判決判處有期徒刑4 月確定在案；更於
　　107 年12月12日前某日犯幫助詐欺取財罪，經臺灣新竹地方
　　法院於109 年7 月13日以109 年度竹簡字第379 號判決判處
　　有期徒刑2 月確定在案（以下稱丁案），有前開4 案判決書
　　、刑案資料查註紀錄表1 份在卷可參。是受刑人確實於緩刑
　　前因故意犯他罪，而於緩刑期内受6 月以下有期徒刑之宣告
　　確定，洵堪認定。本署依職權核閱上開4 案判決書，甲案係
　　被告接續於107 年1 月2 日、1 月10日、4 月13日，盜蓋他
　　人印鑑章在取款憑條上，提領他人帳戶款項，而生損害個人
　　財產法益及銀行對於帳戶管理之正確性；乙案則為被告於10
　　7 年10月間某日行使變造之律師證書，足生損害於法務部對
　　律師管理之正確性；丙案係被告於107 年11月間某日，盜蓋
　　他人印鑑章在取款憑條上，提領他人帳戶款項，而生損害個
　　人財產法益及銀行對於帳戶管理之正確性；丁案則係被告於
　　107 年12月12日前某日，將其銀行帳戶存摺、提款卡寄交對
　　方，而容任他人作為詐騙不特定人匯款及取得贓款、掩飾犯
　　行之人頭帳戶，經核前後4 案犯罪時間接近，被告顯欠缺自
　　律能力，且甲案、丙案犯罪態樣、手法相近；甲、乙、丙3
　　案均涉及侵害公共信用之社會法益，具有高度之同質性，足
　　認原宣告之緩刑難收其預期效果，應執行原有之刑罰。綜上
　　，受刑人所為已合於刑法第75條之1 第1 項第1 款所定得撤
　　銷緩刑宣告之原因，爰依刑事訴訟法第476 條之規定聲請撤
　　銷。
二、按受緩刑之宣告而有下列情形之一，足認原宣告之緩刑難收
　　其預期效果，而有執行刑罰之必要者，得撤銷緩刑之宣告：
　　一、緩刑前因故意犯他罪，而在緩刑期內受六月以下有期徒
　　刑、拘役或罰金之宣告確定者。二、緩刑期內因故意犯他罪
　　，而在緩刑期內受六月以下有期徒刑、拘役或罰金之宣告確
　　定者。三、緩刑期內因過失更犯罪，而在緩刑期內受有期徒
　　刑之宣告確定者。四、違反第七十四條第二項第一款至第八
　　款所定負擔情節重大者，刑法第75條之1 第1 項定有明文。
　　考其立法意旨略以：關於緩刑之撤銷，現行法第75條第1 項
　　固已設有2 款應撤銷之原因；至得撤銷緩刑之原因，則僅於
　　保安處分章內第93條第3 項與撤銷假釋合併加以規定，體例
　　上不相連貫，實用上亦欠彈性，爰參酌德國及奧地利現行立
　　法例增訂得撤銷緩刑之原因，其中現行關於緩刑前或緩刑期
　　間故意犯他罪，而在緩刑期內受得易科罰金之有期徒刑之宣
　　告者，列為應撤銷緩刑之事由，因認過於嚴苛，而排除第75
　　條應撤銷緩刑之事由，移列至得撤銷緩刑事由，俾使「法官
　　依被告再犯情節，而裁量是否撤銷先前緩刑之宣告」；其次
　　，如有前開事由，但判決宣告拘役、罰金時，可見行為人仍
　　未見悔悟，有列為得撤銷緩刑之事由，以資彈性適用，爰於
　　第1 項第1 款、第2 款增訂之。且本條採用裁量撤銷主義，
　　賦予法院撤銷與否之權限，特於第1 項規定實質要件為「足
　　認原宣告之緩刑難收其預期效果，而有執行刑罰之必要」，
　　供作審認之標準。亦即於上揭「得」撤銷緩刑之情形，法官
　　應依職權本於合目的性之裁量，妥適審酌被告所犯前後數罪
　　間，關於法益侵害之性質、再犯之原因、違反法規範之情節
　　是否重大、被告主觀犯意所顯現之惡性及其反社會性等情，
　　是否已使前案原為促使惡性輕微之被告或偶發犯、初犯改過
　　自新而宣告之緩刑，已難收其預期之效果，而確有執行刑罰
　　之必要，此與刑法第75條第1 項所定2 款要件有一具備，即
　　毋庸再行審酌其他情狀，應逕予撤銷緩刑之情形不同，先予
　　敘明。
三、經查：受刑人李思薇前因接續於107 年1 月2 日、同年1 月
　　10日、同年4 月13日犯行使偽造私文書罪，暨於107 年4 月
　　27日犯侵入住宅竊盜等案件，經臺灣新北地方法院於108 年
　　6 月24日以107 年度審訴字第2399號刑事判決判處有期徒刑
　　各6 月，應執行有期徒刑10月，緩刑2 年，於108 年7 月23
　　日確定，緩刑期間自108 年7 月23日至110 年7 月22日。而
　　受刑人於緩刑期前即107 年10月間某日故意犯行使變造特種
　　文書罪，經臺灣雲林地方法院於109 年12月30日以109 年度
    易字第99號刑事判決判處有期徒刑5 月，於緩刑期內即110
　　年2 月2 日確定；其又於緩刑期前即107 年11月19日及同年
　　月20日故意再犯行使偽造私文書罪，經本院於109 年10月23
　　日以108 年度訴字第981 號刑事判決判處有期徒刑4 月，於
　　緩刑期內即109 年11月25日確定；其又於緩刑期前即107 年
　　12月12日前某日故意再犯幫助詐欺罪，經本院於109 年7 月
　　13日以109 年度竹簡字第379 號刑事簡易判決判處有期徒刑
　　2 月，於緩刑期內即109 年8 月24日確定等情，有臺灣新北
　　地方法院107 年度審訴字第2399號刑事判決1 份、臺灣雲林
　　地方法院109 年度易字第99號刑事判決1 份、本院108 年度
　　訴字第981號刑事判決1 份、109 年度竹簡字第379號刑事簡
　　易判決列1 份及臺灣高等法院被告前案紀錄表1 份在卷足稽
　　。經核閱前開判決，認受刑人係於緩刑期前故意犯行使偽造
　　私文書、行使變造特種文書罪及幫助詐欺取財罪，且其中行
    使偽造私文書及行使變造特種文書犯行均與其原受宣告緩刑
　　之行使偽造私文書案件同屬偽造文書印文罪章之罪，顯見係
    為同性質之犯罪；且觀諸各該刑事判決內容，甲案部分被告
　　係接續於107 年1 月2 日、同年1 月10日及同年4 月13日盜
　　蓋該案之告訴人印鑑章在取款憑條上後持以行使而提領款項
　　，致銀行人員陷於錯誤而交付共計新臺幣（下同）9萬7千元
　　及美金2412元之款項，足生損害於該案之告訴人及銀行對帳
　　戶管理之正確性，被告另於107 年4 月27日對該告訴人為侵
　　入住宅竊盜犯行，嗣為警查獲；又被告於甲案為警查獲後，
　　於臺灣新北地方法院於108 年6 月24日判決之前，被告即於
　　107 年10月間某日行使變造之律師證書而為乙案之行使變造
　　特種文書犯行，足生損害於乙案之告訴人及法務部對律師管
　　理之正確性；暨接續於107 年11月19日14時19分許及同年月
　　20日10時30分許，盜蓋丙案告訴人之印文在提款單後持以行
　　使而提領款項，致郵局人員陷於錯誤而交付共計9萬3千元之
　　款項，足生損害於丙案之告訴人及郵局；足見被告於甲案業
　　經查獲尚未判決之前，不惟更為乙案行使變造之律師證書此
    特種文書犯行，更為與甲案之犯罪手段、情節及結果極度相
　　近之丙案此行使偽造私文書犯行；再參諸被告又於107 年12
　　月12日前某日將己身名義之金融帳戶存摺及提款卡，以每月
　　2 萬元至3 萬元之代價提供予詐騙集團成員使用，使該詐騙
　　集團成員於107 年12月12日至108 年1 月2 日詐騙該案告訴
　　人共計27萬元得逞，被告有為丁案之幫助詐欺取財犯行；可
    知被告並未因前案即甲案業經查獲而尚於刑事偵查及法院審
　　判程序中而更加戒慎其行，反於短時間內再為乙案行使變造
　　之律師證書此特種文書犯行、為與甲案如出一轍之丙案行使
　　偽造私文書犯行、暨為丁案幫助詐欺被害人所有財物犯行等
　　，非但損害各該案件告訴人之權益，更進而侵害公共信用之
　　社會法益，綜合上情，足認受刑人於緩刑期前所為甲案之行
　　使偽造私文書及侵入住宅竊盜案，實非偶罹刑典之謂，益徵
　　受刑人遵守法治之觀念淡薄，顯見前案所宣告之緩刑，已難
　　收促其自新之預期效果，而有執行刑罰之必要，因認與刑法
　　第75條之1 第1 項第1 款之規定得聲請撤銷緩刑宣告之要件
　　相符，從而，聲請人聲請撤銷受刑人緩刑之宣告，核無不合
　　，應予准許。
四、爰依刑事訴訟法第476 條，裁定如主文。
中　　華　　民　　國　　110 　年　　5 　　月　　18　　日
　　              刑事第一庭    法  官   楊惠芬
以上正本證明與原本無異。
如不服本裁定，應於裁定送達後5日內向本院提出抗告狀。
中　　華　　民　　國　　110 　年　　5 　　月　　19　　日
              　　　　　　　　　書記官   李艷蓉